臺灣新竹地方法院刑事判決　　　　　　94年度竹簡字第1090號
　　聲　請　人　臺灣新竹地方法院檢察署檢察官
　　被　　　告　甲○○
上列被告因偽造文書案件，經檢察官聲請以簡易判決處刑（94年
度偵字第4752號），本院判決如下：
    主  文
甲○○行使偽造私文書，足以生損害於公眾及他人，處有期徒刑
伍月，如易科罰金，以佰元折算壹日。
如附表所示偽造之「曾泊帆」署押均沒收。
    事實及理由
一、本件犯罪事實：
（一）甲○○前因違反麻醉藥品管理條例、槍砲彈藥刀械管制條
      例、搶奪等案件，自民國87年12月15日起入監執行，並於
      93年2月5日假釋出監，應至97年3月12日假釋始為期滿。
      詎甲○○於假釋期間，即於93年12月28日晚間11時30分許
      ，在新竹市○○路634巷巷口，為警查獲涉犯毒品危害防
      制條例案件，其企圖刑責，竟基於冒用其弟「曾泊帆」名
      義應訊之單一犯意，於附表編號1所示時間，在新竹市○
      ○路634巷口，在附表編號1所示之具有私文書性質之扣押
      筆錄上，為附表編號1所示之偽造態樣；接續在附表編號2
      、3所示之時間，在新竹市警察局內，在附表編號2、3所
      示之具有私文書性質之扣押物品目錄表、逮捕通知書上，
      為附表編號2、3所示之偽造態樣，再交由警員收執而行使
      。又甲○○承前冒用曾泊帆名義之單一犯意，接續於附表
      編號4、5所示時間，在新竹市警察局內，在第1次、第2次
      之偵訊筆錄上，以附表編號4、5所示偽造態樣，偽造曾泊
      帆之署押，均足以生損害於曾泊帆及檢警機關偵查追訴犯
      罪對象之正確性。
（二）案經臺灣新竹地方法院檢察署檢察官自動檢舉偵查起訴。
二、證據：
（一）被告甲○○於偵訊時之自白（見偵字第192號偵查卷第50
      頁）。
（二）在場人陳玉芬於偵訊時之供述（見同上偵查卷第51、104
      頁）。
（三）證人王淑清、豆榮源於偵訊時之證述（見同上偵查卷第49
      至50頁；第101至102、106頁）。
（四）被害人曾泊帆之指認被告甲○○口卡（見同上偵查卷第38
      頁）
（五）附表各編號所示之文書、筆錄上所捺印之指紋，經送新竹
      市警察局檢驗，比對結果與該局檔存被告甲○○指紋卡之
      指紋相符，亦有新竹市警察局94年1月31日竹市警刑字第
      0940004472號函1份附卷可稽（見同上偵查卷第128至130
      頁）。
（六）附表所示之文書、筆錄在卷可憑（見同上偵查卷第10至15
      、28至30、40頁）。
三、核被告甲○○所為，係犯刑法第216條、第210條之行使偽造
    私文書罪。被告先後偽造附表編號1至3所示之文書行為、先
    後偽造附表1至5所示之署押行為，各係基於同一偽造文書、
    同一偽造署押之犯意決定，達成其同一犯罪之各個舉動，應
    屬法律概念之一接續行為，皆為接續犯。又被告接續偽造「
    曾泊帆」署押之低度行為，為其接續偽造私文書之高度行為
    所吸收；而其接續偽造私文書之低度行為，再為接續行使私
    文書之高度行為所吸收，均不另論罪。爰審酌被告涉犯毒品
    危害防制條例案件，為逃避法律制裁而冒用其弟曾泊帆名義
    應訊，先後在附表編號1至5所示之文書、筆錄上偽造「曾泊
    帆」署名及按捺指印，企圖影響檢警機關偵查追訴犯罪正確
    對象，應予責難，兼衡其犯後坦承犯行，態度尚稱良好等一
    切情狀，量處如主文所示之刑，並諭知易科罰金折算標準。
三、如附表所示偽造之「曾泊帆」署押，依刑法第219條之規定
    ，不問屬於犯人與否，均宣告沒收之。
四、依刑事訴訟法第449條第1項前段、第450條第1項、第454條
    第1項，刑法第216條、第210條、第219條，罰金罰鍰提高標
    準條例第1條前段、第2條，逕以簡易判決如主文所示之刑。
六、如不服本判決，得自判決送達之日起10日內，向本院提起上
    訴。
中　　華　　民　　國　　94　　年　　12　　月　　30　　日
                  新竹簡易庭法    官  黃美文
以上正本證明與原本無異。
中　　華　　民　　國　　94　　年　　12　　月　　30　　日
                            書 記 官  陳秀子
附錄本案論罪科刑法條全文：
刑法第210條：
偽造、變造私文書，足以生損害於公眾或他人者，處5年以下有
期徒刑。
刑法第216條：
行使第210條至第215條之文書者，依偽造、變造文書或登載不實
事項或使登載不實事項之規定處斷。
附表：
┌──┬───────────────────┬────────────┐
│編號│     偽   造   所   在   位   置      │   偽  造  之  態  樣   │
├──┼───────────────────┼────────────┤
│   1│93年12月28日晚間11時30分許新竹市警察局│偽造「曾泊帆」署名2枚及 │
│    │刑事警察隊扣押筆錄（見94年度偵字第192 │按捺己有之指印偽造為曾泊│
│    │號卷第28頁）                          │帆之指印2枚。           │
├──┼───────────────────┼────────────┤
│   2│新竹市警察局刑事警察隊扣押物品目錄表（│偽造「曾泊帆」署名5枚及 │
│    │見94年度偵字第192號卷第29、30頁）     │按捺己有之指印偽造為曾泊│
│    │                                      │帆之指印5枚。           │
├──┼───────────────────┼────────────┤
│   3│93年12月28日晚間11時新竹市警察局逮捕通│偽造「曾泊帆」署名1枚及 │
│    │知書（見94年度偵字第192號卷第40頁）   │按捺己有之指印偽造為曾泊│
│    │                                      │帆之指印1枚。           │
├──┼───────────────────┼────────────┤
│   4│93年12月29日凌晨零時10分許在新竹市警察│偽造「曾泊帆」署名4枚及 │
│    │局刑事警察隊偵訊筆錄第一次（見94度偵字│按捺己有之指印偽造為曾泊│
│    │第192號卷第10至12頁）                 │帆之指印8枚。           │
├──┼───────────────────┼────────────┤
│   5│93年12月29日上午10時50分許在新竹市警察│偽造「曾泊帆」署名3枚及 │
│    │局刑事警察隊偵訊筆錄第二次（見94度偵字│按捺己有之指印偽造為曾泊│
│    │第192號卷第13至15頁）                 │帆之指印7枚。           │
└──┴───────────────────┴────────────┘
